【裁判字號】    97,上易,3291
【裁判日期】    980303
【裁判案由】    竊盜
【裁判全文】
臺灣高等法院刑事判決                97年度上易字第3291號
上  訴  人  臺灣士林地方法院檢察署檢察官
上  訴  人
即  被  告  甲○○
                    國民
上列上訴人因竊盜案件，不服臺灣士林地方法院97年度易字第 7
號，中華民國97年10月31日第一審判決（起訴案號：臺灣士林地
方法院檢察署96年度偵字第10195 號），提起上訴，本院判決如
下：
    主  文
原判決撤銷。
甲○○共同攜帶兇器竊盜，累犯，處有期徒刑壹年。扣案之油壓
剪壹把沒收。
    事  實
本院認定的犯罪事實引用附件原審判決書事實欄的記載。
    理  由
一、引用附件原判決書理由欄記載的證據。
二、按刑法第321條第 1項第3款之攜帶兇器竊盜罪，係以行為人
    攜帶兇器為其加重條件，此所謂兇器，其種類並無限制，凡
    客觀上足對人之生命、身體、安全構成威脅，具有危險性之
    兇器均屬之，且祇須行竊時攜帶此種具有危險性之兇器為已
    足，並不以攜帶之初有行兇之意圖為必要（最高法院79年度
    臺上字第5253號判例參照）。查扣案之油壓剪 1把長65公分
    ，且係金屬材質，質地堅硬，業經原審當庭勘驗無訛（參見
    原審卷第66頁），又該油壓剪既得用於剪斷電纜線，自屬利
    器，依照一般社會通念，如持以行兇，當足以對人之生命、
    身體、安全構成威脅，具有危險性，要屬兇器無訛，是被告
    攜帶該油壓剪行竊財物得手，核其所為，係犯刑法第321 條
    第1項第3款之攜帶兇器竊盜罪。又被告與張尚桐（另經原審
    法院以96年度簡字第951號刑事簡易判決判處有期徒刑6月，
    如易科罰金，以新臺幣1千元1日，緩刑2年確定）2人，就上
    開加重竊盜犯行間，有犯意聯絡及行為分擔，為共同正犯。
    又被告前因違反麻醉藥品管理條例之施用及販賣麻醉藥品等
    案件，經本院以84年度訴字第178號判決分別判處有期徒刑8
    月、6年，應執行有期徒刑6年6月確定，嗣於民國87年 7月3
    日縮刑假釋出監並付保護管束，嗣於保護管束期間內，因施
    用毒品案件，經撤銷假釋，並執行殘刑3年5月20日，於91年
    11月20日縮刑期滿執行完畢，有臺灣高等法院被告前案紀錄
    表在卷可稽，其於有期徒刑執行完畢後 5年內，再犯本案有
    期徒刑以上之罪，為累犯，應依刑法第47條第 1項之規定加
    重其刑。
三、檢察官上訴意旨略以：被告甲○○於民國96年間因共同攜帶
    兇器竊盜案件，經臺灣宜蘭地方法院以96年度易緝字第18號
    判決處有期徒刑7月確定，本次仍不知悔改，1年內即再犯本
    竊盜案件，且為累犯，又被告於本案事證明確下，遲至法院
    審理終結前仍否認犯罪，飾詞狡辯，犯後態度不佳，原審僅
    判處其有期徒刑10月，實屬較輕，請從重量處有期徒刑1年6
    月，以期收懲儆之效等語。
四、原審認被告罪證明確，予以論罪科刑，固非無見。被告上訴
    猶執陳詞空言否認犯行，為無理由。惟本件被告所為攜帶兇
    器竊盜犯行屬故意犯，本即存有惡性；就同一手法同類犯行
    一犯再犯，惡性深重；又其於96年 3月間，亦同因共同攜帶
    兇器竊盜白鋼鐵之犯行，經臺灣宜蘭地方法院於97年5月2日
    以96年度易緝字第18號判決判處有期徒刑 7月，減為有期徒
    刑 3月又15日，於年月26日判決確定，甚至於短短半年之期
    間內，即被查獲二次相同性質之竊盜犯行，且嚴重性一次甚
    過一次，量刑本不宜過輕，又被告於共同正犯張尚桐指證及
    證人即聯陞電信工程負責人乙○○證述下，仍矢口否認參與
    犯行，前後辯詞不一，不知認錯及悔悟之犯後態度難謂良好
    ，原判決量刑時未酌以被告前所犯同質之竊盜等情，檢察官
    指稱原判決判處被告有期徒刑十月，顯屬較輕，為有理由，
    故應將原判決撤銷改判。檢察官上訴雖具體求處有期徒刑一
    年六月；惟本院審酌被告正值盛年，竟不思循正當途徑獲取
    財物，竟以攜帶兇器方式竊盜，對他人之生命、身體及財產
    法益之潛在危害非輕，犯後猶執前詞卸責，態度難謂良好，
    並其犯罪之動機、目的及其有事實欄所示之科刑及執行紀錄
    ，有本院被告甲○○前案紀錄表在卷可稽，及其前於96年3
    月20日，甫因共同攜帶兇器竊盜白鋼鐵之犯行為警查獲，竟
    於不到4個月之期間內，再犯同質之竊盜罪，品行不端，智
    識程度、生活狀況，犯後不思知錯，犯後態度不良等一切情
    狀，認宜量處如主文第二項所示之刑罰。至扣案之油壓剪1
    把，係供本案犯行所用之物，業據認定如前，被告雖否認為
    其所有，然經證人即共犯張尚桐於檢察官偵查中證稱該把油
    壓剪為被告甲○○所有之物（參見同上偵卷第41頁），爰依
    刑法第38條第1項第2款之規定宣告沒收。
五、據上論斷，依刑事訴訟法第369條第1項前段、第364條、第
    373條、第299條第1項前段，刑法第28條、第321條第1項第3
    款、第47條第1項、第38條第1項第2款，判決如主文。
本案經檢察官吳春麗到庭執行職務。
中    華    民    國    98    年    3     月     3    日
                  刑事第七庭  審判長法  官  陳晴教
                                    法  官  楊智勝
                                    法  官  游紅桃
以上正本證明與原本無異。
不得上訴。
                                    書記官  戴伯勳
中    華    民    國    98    年    3     月     3    日
附錄：本案論罪科刑法條全文
中華民國刑法第321條（加重竊盜罪）
犯竊盜罪而有左列情形之一者，處 6 月以上、 5 年以下有期徒
刑：
一、於夜間侵入住宅或有人居住之建築物、船艦或隱匿其內而犯
    之者。
二、毀越門扇、牆垣或其他安全設備而犯之者。
三、攜帶兇器而犯之者。
四、結夥三人以上而犯之者。
五、乘火災、水災或其他災害之際而犯之者。
六、在車站或埠頭而犯之者。
前項之未遂犯罰之。
  附件：
臺灣士林地方法院刑事判決                97年度易字第7號
公  訴  人  臺灣士林地方法院檢察署檢察官
被      告  甲○○
                    （現在臺灣新店戒治所執行強制戒治中）
上列被告因竊盜案件，經檢察官提起公訴（96年度偵緝字第1439
號），本院判決如下：
    主  文
甲○○共同攜帶兇器竊盜，累犯，處有期徒刑拾月。扣案之油壓
剪壹把沒收。
    事  實
一、甲○○前因違反麻醉藥品管理條例之施用及販賣麻醉藥品等
    案件，經本院以84年度訴字第178 號判決分別判處有期徒刑
    8 月、6 年，應執行有期徒刑6 年6 月確定，嗣於民國87年
    7 月3 日縮刑假釋出監並付保護管束，嗣於保護管束期間內
    ，因施用毒品案件，經撤銷假釋，並執行殘刑3 年5 月20日
    ，於91年11月20日縮刑期滿執行完畢（以上構成累犯），復
    於96年3 月間，因共同攜帶兇器竊盜白鋼鐵之犯行，經臺灣
    宜蘭地方法院以96年度易緝字第18號判決判處有期徒刑7 月
    ，減為有期徒刑3 月又15日確定（此部分尚未執行完畢，不
    構成累犯）。詎仍不知悛悔，復與其堂弟張尚桐（已由本院
    另案判處罪刑確定）共同意圖為自己不法之所有，而基於竊
    盜之犯意聯絡，於96年7 月14日晚間某時許，由甲○○駕車
    載張尚桐前往台北市○○區○○路214 號處路旁，甲○○即
    攜帶其所有客觀上可供兇器使用之油壓剪1 把，與張尚桐共
    同下車後，沿該處道路邊坡攀爬至聯陞電信工程公司（下稱
    聯陞公司）後方，再由甲○○循邊坡缺口進入聯陞公司後方
    之囤料廠內，將聯陞公司所有放置該處之電纜線1 批（數量
    及規格如附表所示）加以竊取並沿山坡往下傳遞，並由在邊
    坡上等候之張尚桐接取得手後，二人再共同持前開油壓剪將
    竊得之電纜線剪成小段，以利搬運。嗣於同年月15日凌晨2
    時30分許，為聯陞公司人員發現，乃報警前來處理，經警將
    張尚桐當場逮捕，並在邊坡上扣得前開油壓剪1 把及如附表
    所示電纜線1 批（已由所有人領回），至甲○○則因先行前
    往開車而趁隙逃逸。
二、案經臺灣士林地方法院檢察署檢察官自動檢舉偵查後起訴。
    理  由
一、訊據被告甲○○，矢口否認有何竊盜犯行，辯稱：伊於96年
    7 月15日凌晨1 時許開車前往其女友家途中，在案發地點之
    路上遇到張尚桐，張尚桐向伊表示因自己車子故障，沒有開
    車，請伊幫忙載運一些物品，伊下車走到山坡旁察看，發現
    為兩捆電纜線，懷疑是張尚桐所竊之物，乃當場拒絕載送，
    並即駕車離開，本案竊盜犯行與伊無關，張尚桐恐係與伊有
    祖產糾紛，加上案發當日伊拒絕幫忙載運電纜線，張尚桐懷
    疑是伊報警，才誣指伊共同犯案云云。
二、本院查：
(一)、被告如何與前揭時間，駕車搭載共犯張尚桐前往稻香路21
      4號處，2人下車沿路旁邊坡攀爬至聯陞公司後方，先由被
      告進入該公司後方之囤料廠竊取其內放置之電纜線後，沿
      山坡往下傳遞，再由張尚桐在邊坡上接取得手，2 人並持
      油壓剪將竊得之電纜線剪成小段以利搬運，嗣被告先離去
      開車，張尚桐則遭聯陞公司人員當場查獲並報警逮捕等情
      ，業據證人即共犯張尚桐於本院結證明確（參見本院卷第
      41頁至第47頁、第89頁），核與證人即聯陞公司員工乙○
      ○到院證稱：伊係聯陞公司之工地現場負責人，該公司後
      方之囤料廠可由邊坡直接進入，其內架上放置有數盤電纜
      線，因之前即發現電纜線短少，遂增派人員巡守，案發當
      日凌晨2時許，伊騎車在山坡下道路巡守時，聽到囤料廠
      內狗吠，並發現有一人沿稻香路往下走，伊再上坡察看，
      又發現山坡上之樹叢內有人聲，便報警處理，員警抵達後
      當場逮捕在山坡上之人即張尚桐，並在山坡上查獲壹把油
      壓剪及散落之數條剪斷電纜線等語相符（參見本院卷第60
      頁至第65頁），並有卷附現場照片、證人乙○○領回該等
      電纜線後出具之贓物認領保管單（附於96年度偵字第8954
      號卷第17頁至第19頁）及現場查獲之油壓剪1把扣案足憑
      ，應甚明確；至被告雖未經當場逮捕，然證人即共犯張尚
      桐堅證被告共同參與本案犯行，得手後，被告先去開車上
      來，伊在邊坡上等候，被告剛離開時，伊便聽到有人騎機
      車往工寮過去，此時有人走下來，伊隨後被逮捕等語，有
      證人乙○○證稱伊騎車經過稻香路要往上走時，便在山坡
      下之馬路上發現一可疑之人往山下走，之後又在山坡上發
      現有人，該人之後被警逮捕等語可資佐證，堪認證人張尚
      桐證稱被告確有共同參與本案犯行，僅因遭查獲時，被告
      適巧離開前往開車而未被逮捕等情，應屬可採，至證人張
      尚桐於遭逮捕當日接受員警偵詢時，雖一度供稱係其一人
      犯案（參見同上偵卷第6頁至第9頁），然依被告與張尚桐
      為堂兄弟之關係，復僅張尚桐一人遭當場逮捕，則張尚桐
      一時出於迴護被告動機而為不實供述，本屬合理可能，尚
      不得據此否定其在本院審理中之證詞可信度，附此敘明。
(二)、被告雖以前揭情詞置辯，然被告辯稱張尚桐係一人單獨前
      往行竊，且因車輛故障，故當時未開車之說詞，核與一般
      人若明知係前往行竊電纜線，當事先備妥載運之交通工具
      之常情有悖，且被告辯稱係於返家途中，在案發地點遇到
      張尚桐，然以該等深夜凌晨時分，張尚桐未自備交通工具
      即隻身前往行竊電纜線在先，竟又能於行竊得手後，巧遇
      亦在深夜凌晨時分駕車行經該處之被告，此等巧合，實足
      啟人疑竇；又被告於本院準備程序中辯稱因伊所駕駛為轎
      車，見該等電纜線很髒，乃拒絕協助載運云云（參見本院
      卷第23頁），嗣於本院審理中則改稱因伊之前曾幫忙載電
      纜線而被抓，故伊懷疑電纜線為張尚桐竊取之物，才拒絕
      載運云云（參見本院卷第95頁），先後辯詞出入甚大；再
      者，稻香路為偏僻山區道路，被告亦自承張尚桐要求協助
      載運物品時，伊曾下車察看，該處暗暗的（參見本院卷第
      68頁），則被告於該凌晨時分偶然駕車經過該昏暗地點，
      張尚桐如何能認出為被告車輛，進而提出載運要求，更屬
      有疑；況被告辯稱其下車察看後，發現山坡旁邊有 2捆電
      纜線，伊疑為贓物而當場拒絕載運云云，亦與證人乙○○
      證稱本案查獲時，電纜線係散落在邊坡上之事實顯不相符
      ；另一方面，證人張尚桐於遭逮捕當日接受員警偵詢時，
      並未供出被告涉案，顯見張尚桐於警詢之初，尚有掩飾被
      告犯行之意圖甚明，衡情張尚桐如係因不滿被告拒絕協助
      載運電纜線，懷疑被告報警而心生不滿，豈有於警詢時猶
      掩飾被告涉案之可能，又被告與張尚桐間並無因祖產問題
      發生爭論或吵架，平常均有往來等情，業據證人張尚桐證
      述明確（參見本院卷90頁），反觀被告一方面辯稱自己與
      張尚桐間有祖產紛爭，又辯稱張尚桐竊得電纜線後，係請
      求伊協助載運，此等說法顯有矛盾。綜上，被告所辯，要
      屬犯後飾卸之詞，不足採信。
(三)、從而，本案事證至為明確，被告竊盜犯行，堪予認定，應
      依法論科。
三、按刑法第321 條第1 項第3 款之攜帶兇器竊盜罪，係以行為
    人攜帶兇器為其加重條件，此所謂兇器，其種類並無限制，
    凡客觀上足對人之生命、身體、安全構成威脅，具有危險性
    之兇器均屬之，且祇須行竊時攜帶此種具有危險性之兇器為
    已足，並不以攜帶之初有行兇之意圖為必要（最高法院79年
    度臺上字第5253號判例參照）。查扣案之油壓剪1 把長65公
    分，且係金屬材質，質地堅硬，業經本院當庭勘驗無訛（參
    見本院卷第66頁），又該油壓剪既得用於剪斷電纜線，自屬
    利器，依照一般社會通念，如持以行兇，當足以對人之生命
    、身體、安全構成威脅，具有危險性，要屬兇器無訛，是被
    告攜帶該油壓剪行竊財物得手，核其所為，係犯刑法第321
    條第1 項第3 款之攜帶兇器竊盜罪；又被告與張尚桐間，就
    上開犯行有犯意聯絡及行為分擔，為共同正犯。被告有如犯
    罪事實欄所載前案科刑及執行徒刑之紀錄，有臺灣高等法院
    被告前案紀錄表在卷可稽，其於有期徒刑執行完畢後5 年內
    ，再犯本案有期徒刑以上之罪，為累犯，應依刑法第47條第
    1 項之規定加重其刑，起訴書未敘明應依累犯加重其刑，核
    屬疏漏，併此指明。爰審酌被告正值盛年，不思循正當途徑
    獲取財物，竟以攜帶兇器方式竊盜，對他人之生命、身體及
    財產法益危害非輕，犯後猶執詞卸責，態度難謂良好，並其
    犯罪之動機、目的及其智識程度、生活狀況等一切情狀，量
    處如主文所示之刑，以示懲儆。扣案之油壓剪1 把，係供本
    案犯行所用之物，業據認定如前，復經證人張尚桐於偵查中
    證實為被告所有之物（參見同上偵卷第41頁），爰依刑法第
    38條第1 項第2 款之規定宣告沒收。
四、據上論斷，依刑事訴訟法第284 條之1 、第299 條第1 項前
    段、刑法第28條、第321 條第1 項第3 款、第47條第1 項、
    第38條第1 項第2 款，判決如主文。
本案經檢察官徐名駒到庭執行職務。
中    華    民    國    97    年    10    月    31    日
                  刑事第六庭法  官   吳祚丞
以上正本證明與原本無異。
如不服本判決應於送達後10日內，向本院提出上訴（抗告）書狀
。其未敘述上訴理由者，應於上訴期間屆滿後20日內向本院補提
理由書狀（均須按他造當事人之人數附繕本）。
                            書記官   方蘭芬
中    華    民    國    97    年    10    月    31    日
附表：
一、M6-CLA（規格10M）電纜線10條
二、M6-CLA（規格30M）電纜線1條
三、M8-CLA（規格50M）電纜線1條
附錄本案論罪科刑法條
刑法第321 條第1 項第3 款（加重竊盜罪）
犯竊盜罪而有左列情形之一者，處六月以上、五年以下有期徒刑
：
三、攜帶兇器而犯之者。


司法院資訊處製作；財團法人民間司法改革基金會備份。
